【裁判字號】    90,交訴,10
【裁判日期】    900316
【裁判案由】    過失致死
【裁判全文】
臺灣雲林地方法院刑事判決                            九十年度交訴字第一號
    公  訴  人  臺灣雲林地方法院檢察署檢察官
    被      告  乙○○
右列被告因過失致死案件，經檢察官提起公訴（八十九年度偵字第五二一四號），本
院判決如左：
    主  文
乙○○從事業務之人，因業務上之過失致人於死，處有期徒刑陸月，如易科罰金，以
參佰元折算壹日。
    事  實
一、乙○○前於民國八十八年間因侵占案件，經本院以八十八年易字第一六二號判處
    有期徒刑五月，緩刑三年確定（未構成累犯），其係旺加交通企業有限公司之司
    機，平日以駕駛營業曳引車為業，係從事駕駛業務之人，於八十九年十一月四日
    上午五時四十分許，駕駛車號ＷＤ－八四七號營業曳引車，沿省道台一四五線公
    路由南往北方向行駛，途經雲林縣元長鄉客厝村台一四五線公路三十六公里七百
    公尺與客厝路之交岔路口、行車速限每小時六十公里之路段時，原應注意行車速
    度，應依標誌之規定，又汽車行近行人穿越道前，應減速慢行，遇有行人穿越時
    ，無論有無交通警察指揮或號誌指示，均應暫停讓行人先行通過；又汽車行駛至
    交岔路口，其行進應遵守閃光黃燈之燈光號誌表示「警告」，車輛應減速接近，
    注意安全，小心通過，依當時為晴天、清晨、路面乾燥、無缺陷、道路無障礙物
    、視距良好之情形下，客觀上並無不能注意之情事，竟疏未注意減速接近，禮讓
    行人，注意安全，貿然以時速八十公里以上之速度超速行駛，而在上開路口之斑
    馬線上撞及由西往東欲穿越上開交岔路口之行人許李綢，使許李綢受有頭胸部挫
    傷引發胸腔內出血，經送醫後仍不治死亡。乙○○於肇事後向接獲報案前來現場
    處理之雲林縣警察局虎尾分局客厝派出所警員甲○○自首並接受裁判。
二、案經乙○○自首暨雲林縣警察局虎尾分局報請臺灣雲林地方法院檢察署檢察官相
    驗後偵查起訴。
    理  由
一、訊據被告乙○○對其於右揭時、地行經上開交岔路口而肇事之事實坦承不諱，然
    辯稱：我的車速約六十公里，且是清晨視線也不太好，被害人突然從邊線跑出來
    ，我看到他時距約二公尺，煞車不及才撞上他的云云。經查：被告曳引車之煞車
    痕分別為四十五點五及四十三點三公尺，依一般公路汽車煞車距離、行車速度對
    照表所示，足認被告之車速應已達八十公里以上。又當時晴天、路面寬闊無障礙
    物、視距良好，被告辯稱未看見被害人，益徵被告行近行人穿越道及閃光黃燈前
    未注意左右來車及行人並減速慢行。此外，另有道路交通事故調查報告表、現場
    及車損照片八幀在卷可稽。而被害人許李綢因本件車禍受有頭胸部挫傷引發胸腔
    內出血而不治死亡，亦經檢察官督同檢驗員相驗屬實，製有驗斷書、相驗屍體證
    明書、勘驗筆錄附相驗卷足憑。按行車速度，應依標誌之規定；又汽車行近行人
    穿越道前，應減速慢行，遇有行人穿越時，無論有無交通警察指揮或號誌指示，
    均應暫停讓行人先行通過；汽車行駛至交岔路口，其行進應遵守燈光號誌，又閃
    光黃燈表示「警告」，車輛應減速接近，注意安全，小心通過，道路交通安全規
    則第一百零二條第一項第一款、第一百零三條、道路交通標誌標線號誌設置規則
    第二百十一條第一項第一款分別定有明文，被告駕駛汽車本應注意上述道路交通
    安全規定，謹慎駕駛，而依卷附之道路交通事故調查報告表所載，當時清晨、晴
    天、路面乾燥、無缺陷、無障礙物、視距良好，且行車速限為每小時六十公里等
    情形，客觀上又無不能注意之情事，被告在行經行人穿越道及設有閃光黃燈之交
    岔路口時，疏未注意減速慢行，復超速行駛，因而肇事，違反前揭道路交通安全
    規則所負之注意義務甚明，被告因此肇致本件事故，自應負過失之責任，且被告
    之過失行為與被害人之死亡間，顯有相當因果關係。是被告所辯，顯係事後卸責
    之詞，不足採信。本件事證明確，被告之過失致死犯行，洵堪認定。
二、查被告自承其在旺加交通有限公司擔任營業曳引車司機之職務，係屬從事駕駛業
    務之人，是核被告所為，係犯刑法第二百七十六條第二項之業務過失致人於死罪
    。又被告於肇事後即向警方自首接受偵訊，並坦承肇事，業經證人即承辦警員甲
    ○○結證在卷，被告對於未經發覺之犯罪自首而接受裁判，應依刑法第六十二條
    前段之規定，減輕其刑。爰審酌被告過失程度固非輕微，惟於肇事後已與被害人
    家屬達成民事和解（參照卷附雲林縣元長鄉調解委員會調解書），且犯後態度良
    好等一切情狀，量處如主文所示之刑。又按刑法第四十一條：「犯最重本刑為三
    年以下有期徒刑以下之刑之罪，而受六月以下有期徒刑或拘役之宣告，因身體、
    教育、職業或家庭之關係，執行顯有困難者，得以一元以上三元以下折算一日，
    易科罰金」，已於九十年一月十日經總統公布修正為第四十一條第一項：「犯最
    重本刑為五年以下有期徒刑以下之刑之罪，而受六個月以下有期徒刑或拘役之宣
    告，因身體、教育、職業、家庭之關係或其他正當事由，執行顯有困難者，得以
    一元以上三元以下折算一日，易科罰金」，同年月十二日生效。本件被告犯罪日
    期在前述法律修正前，犯罪後法律變更，比較新舊法，以新法對被告有利，自應
    併適用新法即修正後之刑法第四十一條第一項前段規定，諭知易科罰金之折算標
    準，以資懲儆，併此敘明。
據上論斷，應依刑事訴訟法第二百九十九條第一項前段，刑法第二條第一項前段、第
二百七十六條第二項、第六十二條前段、第四十一條第一項前段，罰金罰鍰提高標準
條例第一條前段、第二條，判決如主文。
本案經檢察官黃裕峰到庭執行職務。
中      華      民      國      九十      年      三      月    十六    日
                                        臺灣雲林地方法院刑事第二庭
                                            法  官  趙  思  芸
右正本證明與原本無異。
如不服本判決，應於判決送達後十日內向本院提出上訴狀( 應附繕本 )。
                                            書記官  王  淑  美
中      華      民      國      九十      年      三      月    十六    日
刑法第二百七十六條
一、因過失致人於死者，處二年以下有期徒刑、拘役或二千元以下罰金。
二、從事業務之人，因業務上之過失犯前項之罪者，處五年以下有期徒刑或拘役，得
    併科三千元以下罰金。


司法院資訊處製作；財團法人民間司法改革基金會備份。
